【裁判字號】    98,交簡上,512
【裁判日期】    980706
【裁判案由】    過失傷害
【裁判全文】
臺灣臺中地方法院刑事判決           98年度交簡上字第512號
上  訴  人  臺灣臺中地方法院檢察署檢察官
被      告  甲○○
上列上訴人因被告過失傷害案件，不服本院98年度交簡字第42號
中華民國98年4月3日第一審簡易判決（聲請案號：臺灣臺中地方
法院檢察署98年度偵字第3509號），提起上訴，本院判決如下：
    主    文
上訴駁回。
    犯罪事實
一、甲○○於民國97年6月18日上午，駕駛車牌號碼3R-1179號自
    用小客車，沿臺中市○○路154巷46弄由東往西方向行駛，
    於同日上午9時10分許，途經同路段154巷之無號誌交岔路口
    時，原應注意車輛行經無號誌交岔路口，若2車均為直行車
    ，左方車應暫停讓右方車先行，且行經無號誌交岔路口，應
    減速慢行，做隨時停車之準備，並應注意車前狀況，隨時採
    取必要之安全措施，而依當時天候為晴，日間自然光線，路
    面乾燥無缺陷，亦無障礙物，視距良好，並無不能注意之情
    形，竟疏未注意及此，即貿然通過該路口，適有乙○○騎乘
    車牌號碼YJG-611號重型機車搭載2名小孩，亦沿同路154巷
    由北往南方向行駛至上開交岔路口時，亦疏未注意行經無號
    誌交岔路口，應減速慢行，做隨時停車之準備，亦未注意車
    前狀況，致二車閃避不及，甲○○所駕駛之自小客車與乙○
    ○騎乘之機車發生碰撞，乙○○因而人車倒地，受有左足挫
    傷合併第2蹠骨骨折、第1至5腳趾運動障礙（左足5趾關節均
    無法伸直與屈曲）、右肩挫傷之傷害。甲○○於肇事後，停
    留現場待司法警察到場處理時，於司法警察尚未知悉肇事者
    為何人前，主動坦承肇事並接受調查，自首而接受裁判。
二、案經乙○○訴由臺灣臺中地方法院檢察署檢察官偵查起訴，
    復經本院改依簡易判決處刑。
    理    由
一、訊據被告甲○○就上揭過失傷害犯行於偵訊及本院均坦承不
    諱，復據告訴人乙○○指訴在卷，並有道路交通事故現場圖
    、道路交通事故調查報告表(一)(二)、現場照片、臺中市○○○
    道路交通事故肇事人自首情形紀錄表及中國醫院大學附設醫
    院診斷證明書在卷可稽；再告訴人乙○○騎乘機車行經無號
    誌交岔路口，亦疏未減速慢行，做隨時停車之準備，且未注
    意車前狀況，亦與有過失等情，亦可由其於警詢供稱：當時
    我先看左方沒有來車、再看右方沒有來車，過路口時發生碰
    撞云云，然本案車禍確實係發生在交叉路口內，顯見被害人
    乙○○並未完全注意到本案路口內、附近之車況，又疏未注
    意減速慢行至可隨時停車之程度，致未能注意被告所駕駛之
    小客車行經該處，其對於本案車禍之發生，自亦與有過失。
    再查，告訴人乙○○所受傷勢為左足挫傷合併第2蹠骨骨折
    、第1至5腳趾運動障礙、右肩挫傷之傷害，經診復健後，至
    98年6月19日止，仍有右肩及左足疼痛腫脹，腳趾活動受限
    無力，無法正常行走及行走與站立過長，不宜劇烈運動，理
    學檢查左腳5趾自主活動範圍角度喪失生理運動範圍2分之1
    以上，須門診追蹤及物理治療，及其左足5趾關節均無法伸
    直與屈曲等情，亦有中國醫藥大學附設醫院、臺中榮民總醫
    院出具之診斷證明書可佐（交簡上卷第51至54頁），惟告訴
    人於本院亦供稱：骨折是幾乎都好了，‥‥（審判長問：如
    果沒有拿拐杖，單純兩隻腳的話，能否自己走路？）如果沒
    有拿拐杖，沒有人扶的話，在家裡面慢慢走20、30公尺是可
    以的等語在卷（交簡上卷第49頁），是尚難認有達「毀敗或
    嚴重減損一肢以上之機能」或「於身體或健，有重大不治或
    難治之傷害」之重傷情形，併此敘明。本件事證明確，被告
    上揭犯行堪以認定。
二、核被告甲○○所為，係犯刑法第284條第1項前段之過失傷害
    罪。又被告因符自首規定，並經原審依刑法第62條前段減輕
    其刑。本案經本院審理結果，認第一審簡易判決，認事用法
    及量刑均無不當。上訴人之上訴意旨雖以：被告犯後態度不
    良，未向告訴人道歉，亦不願與告訴人達成民事和解，且因
    被告之過失，致告訴人除須忍受身體痛楚外，亦須自行負擔
    額外傷病費用等生活上支出，被告不尊重告訴人人權，原審
    僅輕判被告拘役40日，量刑過輕，不足警惕被告，希望改判
    有期徒刑3月云云，惟按關於刑之量定，係實體法上賦予法
    院得為自由裁量之事項，苟已斟酌刑法第57條各款所列情狀
    ，而未逾越法定刑度，或濫用其權限，即不得任意指摘為違
    法（最高法院72年度臺上字第6696號、75年度臺上字第7033
    號判例、95年度臺上字第7315號、第7364號判決均可參照）
    。且在同一犯罪事實與情節，如別無其他加重或減輕之原因
    ，下級審法院量定之刑，亦無過重或失輕之不當情形，則上
    級審法院對下級審法院之職權行使，原則上應予尊重（最高
    法院85年度臺上字第24 46號判決參照）。查本件被告所犯
    之刑法第284條第1項前段之過失傷害罪，並自首坦承犯行，
    其法定刑為「6月以下有期徒刑、拘役或500元以下罰金」，
    而原審已依刑事訴訟法第454條第2項記載認定之犯罪事實、
    證據及應適用之法條，顯已審酌被告之過失傷害犯行，對告
    訴人所造成之損害、雙方的過失比例、被告符合自首規定及
    被告迄至簡易判決為止，尚未與告訴人達成民事和解等一切
    情狀，於法定刑度內為量刑，並諭知易科罰金之折算標準，
    並未逾法律規定之範圍，無何違法失當之處，自不能在原審
    考量裁判時之各種情狀，而於法定刑度內量處被告拘役肆拾
    日，並諭知易科罰金之折算標準後，再以雙方之民事糾紛尚
    未解決而請求量處更重或更輕之刑度。從而原審量刑並無何
    違法失當之處，上訴意旨亦未能具體指摘原判決認事用法有
    何疏漏或違誤，其指摘原審判決量刑不當云云，並無理由，
    應將其上訴駁回。
據上論斷，應依刑事訴訟法第455條之1第1項、第3項、第368條
、第373條，判決如主文。
中    華    民    國    98    年    7     月    6     日
                  刑事第八庭  審判長法  官  黃家慧
                                    法  官  陳  葳
                                    法  官  黃賢婷
上正本證明與原本無異。
本件不得上訴。
                                    書記官  陳靖騰
中    華    民    國    98    年    7     月    6     日
附錄本案論罪科刑法條：
刑法第二百八十四條第一項
因過失傷害人者，處六月以下有期徒刑、拘役或五百元以下罰金
，致重傷者，處一年以下有期徒刑、拘役或五百元以下罰金。


司法院資訊處製作；財團法人民間司法改革基金會備份。
